pt-PT: Tipo de came do pedal da bateria: Ajustável/variável; Desfasado (acelerador); Redondo (linear); Outro
bg-BG: Тип ексцентрик на педал: Регулируем/променлив; Изместен (ускоряващ); Кръгъл (линеен); Друго
lt-LT: Būgno pedalo kumštelio tipas: Reguliuojamas / kintamas; Paslinktas (akceleratoriaus); Apvalus (linijinis); Kita
sv: Typ av kam för trumpedal: Justerbar/variabel; Förskjuten (accelerator); Rund (linjär); Övrigt
zh-TW: 鼓踏板凸輪類型: 可調式/可變速; 偏心式 (加速); 圓形式 (線性); 其他
hr-HR: Tip bregaste pedale bubnja: Podesivi/varijabilni; Pomaknuti (ubrzivač); Okrugli (linearni); Ostalo
it: Tipo di camma del pedale del tamburo: Regolabile/variabile; Asimmetrica (accelerator); Rotonda (lineare); Altro
nb: Stangtype for trommepedal: Justerbar/variabel; Forskjøvet (akselerator); Rund (lineær); Annet
es: Tipo de leva de pedal de batería: Ajustable/variable; Descentrada (acelerador); Redonda (lineal); Otro
vi: Loại cam của bàn đạp trống: Có thể điều chỉnh/thay đổi; Lệch tâm (tăng tốc); Tròn (tuyến tính); Khác
sk-SK: Typ vačkového mechanizmu bubeníckej šľapky: Nastaviteľná/variabilná; Excentrická (akcelerátor); Okrúhla (lineárna); Iné
nl: Type cam drumpedaal: Verstelbaar/variabel; Excentrisch (accelerator); Rond (lineair); Anders
ru: Тип кулачка педали барабана: Регулируемый/переменный; Со смещением (акселератор); Круглый (линейный); Другое
el: Τύπος έκκεντρου πεντάλ τυμπάνου: Ρυθμιζόμενο/μεταβλητό; Offset (επιταχυντής); Στρογγυλό (γραμμικό); Άλλο
ro-RO: Tipul camei pedalei de tobă: Ajustabilă/variabilă; Excentrică (accelerator); Rotundă (liniară); Altele
cs: Typ vačkového mechanismu pedálu bicích: Nastavitelné / variabilní; Excentrické (akcelerátor); Kulaté (lineární); Ostatní
pl: Typ krzywki stopy perkusyjnej: Regulowana / zmienna; Przesunięta (akcelerator); Okrągła (liniowa); Inna
tr: Davul pedalı kam tipi: Ayarlanabilir/değişken; Ofset (hızlandırıcı); Yuvarlak (doğrusal); Diğer
en: Drum pedal cam type: Adjustable/variable; Offset (accelerator); Round (linear); Other
ja: ドラムペダルカムタイプ: 調整可能/可変; オフセット (アクセレレーター); ラウンド (リニア); その他
th: ประเภทแคมของกระเดื่องกลอง: ปรับได้/เปลี่ยนแปลงได้; แบบเบี่ยงศูนย์ (เร่งความเร็ว); ทรงกลม (เส้นตรง); อื่นๆ
fr: Type de pince de pédale de batterie: Ajustable/variable; Décalée (accélérateur); Ronde (linéaire); Autre
ko: 드럼 페달 캠 유형: 조정 가능/가변형; 오프셋 (액셀러레이터); 원형 (리니어); 기타
pt-BR: Tipo de came do pedal de tambor: Ajustável/variável; Deslocado (accelerator); Redondo (linear); Outro
zh-CN: 鼓踏板凸轮类型: 可调节/可变式; 偏心型（加速器）; 圆形（线性）; 其他
de: Typ der Fußmaschinenkette: Einstellbar/variabel; Exzentrisch (Accelerator); Rund (Linear); Sonstige
fi: Rumpupedaalin nokan tyyppi: Säädettävä/muuttuva; Epäkesko (kiihdyttävä); Pyöreä (lineaarinen); Muu
hu: Dobpedál bütyök típusa: Állítható / változtatható; Eltolt (gyorsító); Kerek (lineáris); Egyéb
sl-SI: Vrsta odmikala pedala za boben: Nastavljiv/spremenljiv; Zamaknjen (pospeševalnik); Okrogel (linearni); Drugo
da: Trommepedalens kamtype: Justerbar/variabel; Forskudt (accelerator); Rund (lineær); Anden